【裁判字號】    97,重訴,220
【裁判日期】    971210
【裁判案由】    清償借款
【裁判全文】
臺灣高雄地方法院民事判決             97年度重訴字第220號
原      告  臺灣中小企業銀行股份有限公司
法定代理人  丁○○
訴訟代理人  乙○○
被      告  丙○○
            甲○○
上當事人間清償借款事件，本院於民國97年11月26日言詞辯論終
結，判決如下：
    主  文
被告應連帶給付原告如附表所示之本金、利息暨違約金。
訴訟費用新臺幣捌萬壹仟玖佰捌拾貳元由被告連帶負擔。
本判決第一項得假執行。
    事實及理由
一、按訴狀送達後，原告不得將原訴變更或追加他訴，但擴張或
    減縮應受判決事項之聲明者，不在此限，民事訴訟法第255
    條第1 項第2 款定有明文。原告起訴後就附表編號4 之請求
    金額及利息暨違約金之起算時點，變更為如附表編號4 所示
    （卷內言詞辯論筆錄參照），核屬減縮應受判決事項之聲明
    ，先予敘明。
二、原告主張：被告丙○○前邀同被告甲○○為連帶保證人，於
    民國96年10月22日向原告辦理優惠購屋貸款，分別借貸新臺
    幣（下同）180 萬、570 萬、75萬及25萬，約定借款期間自
    96年10月22日起至114 年10月22日止，按月平均攤還本息，
    利息部分除第1 筆係依中華郵政股份有限公司2 年期定期儲
    金機動利率計息，但違約時則取消政府補貼利率並改按原告
    定儲利率指數加2.07％計息外，餘則按原告定儲利率指數分
    別加年息0 ％、2.65％、0.18％計算，如未按期繳款時，視
    為借款全部到期，並自逾期之日起6 個月以內者，按上開利
    率10％，逾期超過6 個月者，按上開利率20％計付違約金。
    詎被告自97年6 月22日起即未依約繳納本息，尚欠如附表所
    示之本金、利息暨違約金未清償。爰依消費借貸及連帶保證
    之法律關係，求為判決如主文第1 項所示。
三、按當事人於言詞辯論時為訴訟標的之捨棄或認諾者，應本於
    其捨棄或認諾為該當事人敗訴之判決，民事訴訟法第384 條
    定有明文。次按稱消費借貸者，謂當事人一方移轉金錢或其
    他代替物之所有權於他方，而約定他方以種類、品質、數量
    相同之物返還之契約；借用人應於約定期限內，返還與借用
    物種類、品質、數量相同之物；遲延之債務，以支付金錢為
    標的者，債權人得請求依法定利率計算之遲延利息。但約定
    利率較高者，仍從其約定利率；當事人得約定債務人於債務
    不履行時，應支付違約金，民法第474 條第1 項、第478 條
    前段、第233 條第1 項及第250 條第1 項分別定有明文。又
    保證債務之所謂連帶，係指保證人與主債務人負同一債務，
    對於債權人各負全部給付之責任者而言，此觀諸民法第272
    條第1 項規定連帶債務之文義即明（最高法院45年台上字第
    1426號判例意旨參照）。
四、經查本件原告主張之事實，業據提出借據、原告900-05電腦
    連線查詢單、郵匯局2 年期定期利率歷史資料表、原告定儲
    利率指數及放款及還款明細表等件為證，其依消費借貸及連
    帶保證之法律關係，請求被告連帶給付如主文第1 項所示之
    金額、利息暨違約金，並據被告2 人於本院言詞辯論時表示
    「認諾原告之主張」，有本院言詞辯論筆錄可稽，則依首揭
    規定，本院自應為被告敗訴之判決。本件原告全部勝訴，訴
    訟費用即裁判費8 萬1,982 元，依民事訴訟法第85條第2 項
    規定，應由被告連帶負擔。
五、按本於被告認諾所為之判決，法院應依職權宣告假執行，民
    事訴訟法第389 條第1 項第1 款定有明文。本件被告既對原
    告之請求為認諾，本院自應依職權宣告假執行。
六、據上結論，本件原告之訴為有理由，依民事訴訟法第389 條
    第1 項第1 款、第85條第2 項，判決如主文。
中    華    民    國    97    年    12    月    10    日
                  民事第三庭  法  官  李嘉益
正本係照原本作成。
如不服本裁定，應於送達後20日內，向本院提出上訴狀並表明上
訴理由，如於本判決送達前提起上訴者，應於判決送達後10日內
補提上訴理由書（須附繕本）
中    華    民    國    97    年    12    月    10    日
                              書記官  王美玲
附表：
┌──┬──────┬───────┬─────┬──────┬──────────────┐
│編號│應給付金額（│利息起算日    │利率      │違約金起算日│違約金計算方式              │
│    │新臺幣）    │              │          │            │                            │
├──┼──────┼───────┼─────┼──────┼──────────────┤
│ 1  │174 萬9,162 │97年6 月23日  │年息4.72% │97年7月24日 │逾期清償在6 個月以內，按左開│
│    │元          │              │          │            │利率10% ，逾期清償在6 個月以│
│    │            │              │          │            │上，其超過6 個月部分，按左開│
│    │            │              │          │            │利率20%                     │
├──┼──────┼───────┼─────┼──────┼──────────────┤
│ 2  │552萬5,752元│同上          │年息2.65% │同上        │同上                        │
│    │            │              │          │            │                            │
├──┼──────┼───────┼─────┼──────┼──────────────┤
│ 3  │66萬1,033元 │同上          │年息5.3%  │同上        │同上                        │
│    │            │              │          │            │                            │
├──┼──────┼───────┼─────┼──────┼──────────────┤
│ 4  │7萬9,834元  │97年10月23日  │年息2.83% │97年11月24日│同上                        │
└──┴──────┴───────┴─────┴──────┴──────────────┘


司法院資訊處製作；財團法人民間司法改革基金會備份。
